【裁判字號】    95,易,497
【裁判日期】    950516
【裁判案由】    竊盜
【裁判全文】
臺灣臺南地方法院刑事判決               95年度易字第497號
公  訴  人  臺灣臺南地方法院檢察署檢察官
被      告  丙○○
                    （另案
上列被告因竊盜案件，經檢察官提起公訴（九十五年度偵字第六
０一七號），被告於本院準備程序進行中，先就被訴事實為有罪
之陳述，經本院合議庭裁定由受命法官獨任進行簡式審判程序，
判決如下：
    主  文
丙○○連續竊盜，累犯，處有期徒刑捌月。扣案之機車鑰匙一把
沒收。
    事  實
一、丙○○前於民國九十二年間，因竊盜、違反毒品危害防制條
    例等案件，先後經本院於九十二年七月二十八日、同年八月
    十四日、同年九月二十五日，分別以九十二年度易字第五二
    一號、九十二年度簡字第一六七號、九十二年度易字第六七
    三號判決，各判處有期徒刑六月、六月、三月確定，並經定
    應執行有期徒刑一年二月，甫於九十四年一月三十一日縮刑
    期滿執行完畢。詎丙○○猶不知悔改，因缺錢花用，竟基於
    意圖為自己不法所有之概括犯意，以自備之機車鑰匙一把，
    連續為下述竊盜犯行：
（一）九十五年二月三日二十三時許（起訴書誤載為九十五年三
      月二十三日二十三時許，業經蒞庭檢察官當庭更正），在
      臺南縣新化鎮○○里○○路三七號前，見丁○○所有停放
      於該處車號UOV-322號輕型機車無人看管，即以所有之自
      備機車鑰匙發動該部機車騎乘逃逸，並將之藏放於臺南縣
      新化鎮全興里竹子腳二四七之五七八號之租屋處附近。
（二）同年三月二十九日凌晨二時許，在臺南縣新化鎮○○○路
      四三三巷三號前，見乙○○所有停放於該處車號UXK-420
      號輕型機車無人看管，復以上開自備之機車鑰匙發動該部
      機車騎乘逃逸。
二、嗣於九十五年四月一日十四時四十五分許，丙○○騎乘竊得
    之車號UXK-420號輕型機車，行經臺南縣新化鎮豐榮里洋子
    三十號前，為警當場查獲，並扣得車號UXK-420號輕型機車
    一輛（業經警發還乙○○）及行竊用之機車鑰匙一把，再經
    丙○○帶同員警前往臺南縣新化鎮全興里竹子腳二四七之五
    七八號附近，起出竊得之車號UOV-322號輕型機車（業經警
    發還丁○○）。
三、案經臺南縣警察局新化分局報請臺灣臺南地方法院檢察署檢
    察官偵查起訴。
    理  由
一、本案被告丙○○所犯刑法第三百二十條第一項之普通竊盜罪
    ，並非死刑、無期徒刑或最輕本刑有期徒刑三年以上之罪，
    亦非高等法院管轄第一審案件，且於準備程序進行中，被告
    先就被訴事實為有罪之陳述（見本院卷第十八頁），經告知
    被告簡式審判程序之旨，並聽取檢察官、被告之意見後，本
    院合議庭裁定由受命法官進行簡式審判程序，是本案之證據
    調查，依刑事訴訟法第二百七十三條之二規定，不受同法第
    一百五十九條第一項、第一百六十一條之二、第一百六十一
    條之三、第一百六十三條之一及第一百六十四條至第一百七
    十條規定之限制，合先敘明。
二、上開犯罪事實，迭據被告於警詢、偵查及本院審理時坦承不
    諱，核與證人即被害人丁○○、乙○○於警詢時證述之情節
    相符，復有扣押物品目錄表一紙、贓物認領保管單二紙、車
    輛尋獲電腦輸入單二紙、現場相片六幀、車輛車牌失竊作業
    —查獲車輛認可資料二紙在卷可稽（見警卷第八至十、十四
    至十八、二十至二一頁），是被告上開自白與事實相符，堪
    以採信。本案事證已臻明確，被告犯行洵堪認定，自應依法
    論科。
三、核被告所為，係犯刑法第三百二十條第一項之普通竊盜罪。
    其先後多次竊盜犯行，時間緊接，方法相同，觸犯構成犯罪
    要件相同之罪名，顯係基於概括犯意反覆為之，應依連續犯
    之規定，論以一罪，並依法加重其刑。又被告有如事實欄所
    載之前案科刑及執行紀錄，有卷附台灣高等法院被告前案紀
    錄表可按，其受有期徒刑之執行完畢，五年以內再犯有期徒
    刑以上之本案竊盜罪，為累犯，應依刑法第四十七條之規定
    加重其刑，並就本案竊盜罪部分，依刑法第七十條之規定遞
    加重其刑。爰審酌被告前有多項竊盜前案紀錄，素行不佳，
    且四肢健全，具有完全謀生能力，不思正當努力工作賺取錢
    財，竟圖不勞而獲，而連續為竊盜犯行，法治觀念淡薄，惟
    兼衡其竊取之財物價值不高，且犯罪後坦承犯行等一切情狀
    ，量處如主文所示之刑。扣案之鑰匙一把，係被告所有供犯
    本案竊盜罪所用之物，業據其供明在卷（見本院卷第二一頁
    ），爰依刑法第三十八條第一項第二款規定宣告沒收。
據上論斷，應依刑事訴訟法第二百七十三條之一第一項、二百九
十九條第一項前段、刑法第五十六條、第三百二十條第一項、第
四十七條、第三十八條第一項第二款，罰金罰鍰提高標準條例第
一條前段、第二條，判決如主文。
本案經檢察官甲○○到庭執行職務。
中    華    民    國    95    年    5     月    16    日
                  刑事第五庭    法  官  張銘晃
以上正本證明與原本無異。
如不服本判決應於送達後10日後向本院提出上訴狀。
                                書記官  林憶梅
中    華    民    國    95    年    5     月    17    日
附錄本案論罪科刑法條全文：
中華民國刑法第320條
意圖為自己或第三人不法之所有，而竊取他人之動產者，為竊盜
罪，處5年以下有期徒刑、拘役或500元以下罰金。
意圖為自己或第三人不法之利益，而竊佔他人之不動產者，依前
項之規定處斷。
前二項之未遂犯罰之。


司法院資訊處製作；財團法人民間司法改革基金會備份。
